【裁判字號】    97,消債更,89
【裁判日期】    970814
【裁判案由】    更生事件
【裁判全文】
臺灣基隆地方法院民事裁定            97年度消債更字第89號
聲  請  人
(即債務人)  甲○○
代  理  人  吳伯昆律師
上列聲請人聲請消費者債務清理（更生）事件，本院裁定如下：
    主  文
債務人甲○○自中華民國九十七年八月十四日十二時起開始更生
程序。
    理  由
一、按「債務人無擔保或無優先權之債務總額未逾新臺幣一千二
    百萬元者，於法院裁定開始清算程序或宣告破產前，得向法
    院聲請更生。」消費者債務清理條例第42條第１項定有明文
    。又「法院開始更生程序之裁定，應載明其年、月、日、時
    ，並即時發生效力。」同法第45條第１項亦定有明文。
二、本件聲請意旨略以：聲請人有不能清償債務之情事，前已提
    出債權人清冊，以書面向最大債權金融機構安泰銀行請求共
    同協商債務清償方案，雖經協商成立，惟因協議條件苛刻，
    伊依協議條件每月應清償之金額高於伊每月之收入，扣除伊
    每月應清償之金額後，無法維持伊及家人最低基本生活，民
    國96年４月至12月伊又失業，毫無收入，以致履行顯有重大
    困難，因不可歸責於伊之事由而違反協議，又伊無擔保或無
    優先權之債務總額未逾新臺幣1200萬元，復未經法院裁定開
    始清算程序或宣告破產，爰向本院聲請更生等語。並提出財
    產及收入狀況說明書、債權人清冊、債務人清冊、身分證影
    本及戶籍謄本、在職證明書、自國稅局取得之財產資料、協
    議書影本、無擔保還款計劃影本、勞工保險卡、聯合徵信資
    料及其配偶劉忠豪之工作暨收入資料各１件為證。
三、查聲請人主張之上開事實，業據其提出財產及收入狀況說明
    書、債權人清冊、債務人清冊、身分證影本及戶籍謄本、在
    職證明書、自國稅局取得之財產資料、協議書影本、無擔保
    還款計劃影本、勞工保險卡、聯合徵信資料及其配偶劉忠豪
    之工作暨收入資料各１件為證，經核屬實，其主張自堪信為
    真實，而本件又查無債務人有消費者債務清理條例第６條第
    ３項、第８條及第46條所定各種應裁定駁回其更生聲請之事
    由存在，故聲請人聲請更生，為有依據，應予准許。又本件
    聲請人聲請更生，本院已予以准許，如上所述，依法各種訴
    訟及執行程序即不得開始或繼續（參見消費者債務清理條例
    第48條第２項），故本件並無裁定為保全處分之必要，併予
    敘明。
四、依消費者債務清理條例第45條第１項，裁定如主文。
中    華    民    國    97    年    8     月    14    日
                  民事庭法      官  林金發
一、以上正本係照原本作成。
二、對本裁定不得抗告。
三、本裁定已於民國97年８月14日12時公告。
中    華    民    國    97    年    8     月    14    日
                        法院書記官  陳錦進


司法院資訊處製作；財團法人民間司法改革基金會備份。
